# 应收应付关联方余额抵消

提问人：nickes 时间：2012-06-30 11:56:50
请问各位及版主： 拟上市公司国内、国外子公司同时存在应收、应付某一董事或关联方（同一方）款项（假设性质相同，如同为贸易款项，或同为借款），因在审核过程中，公司向联交所回复该款项将于上市前结清。请问，该应收、应付款项可否通过在合并层面抵消的方式来结清？如果可以，需要具备什么条件？抵消后，因外汇结汇方面的管制，该应收、应付仍将存在于单体各报表上，税务方面是否存在一定的风险。
谢谢!

回答人：chenyiwei
这是财务报表中对金融资产和金融负债能否抵销列报的问题。请参照《企业会计准则第 37 号——金融工具列报》第十三条、该准则应用指南第二条等相关规定，以及准则讲解第三十八章中的相关表述予以处理。鉴于相关债权债务法律关系涉及不同的法律主体，且涉及境内外的不同主体，存在外汇管制的问题，因此应该是不能抵销后以净额列报的。

提问人：38160176 时间：2012-07-06 10:26:46
回复 chenyiwei 的帖子
请教chen老师：如果存在三方协议的话，能否抵消呢？

回答人：chenyiwei
该案例因为同时涉及境内和境外，所以直接三方抵消可能违反外汇管制的相关规定，不具有可行性。如果没有法律障碍，则可按照CAS 37第十三条及其指南、讲解的规定进行抵销处理。